# 其他权益工具列报问题，求助陈版主

提问人：陈淑明 时间：2020-03-20 08:05:14
2018 年底可供出售金融资产已经全额计提坏账， 2019 年列报为其他权益工具，对应的减值如何列报，相应的递延所得税资产那块如何处理，如何列报，求助陈版主。

回答人：chenyiwei
假设 2019 年 1 月 1 日的公允价值为零，则编制以下分录进行新旧衔接即可：
借：其他权益工具投资——成本
可供出售金融资产减值准备
贷：其他权益工具投资——公允价值变动
可供出售金融资产——成本
不涉及对递延所得税资产的调整。